【裁判字號】    97,訴,194
【裁判日期】    970625
【裁判案由】    違反毒品危害防制條例
【裁判全文】
臺灣嘉義地方法院刑事判決               97年度訴字第194號
公  訴  人  臺灣嘉義地方法院檢察署檢察官
被      告  甲○○
                    （另案在臺灣嘉義監獄鹿草分監執行中）
上列被告因違反毒品危害防制條例案件，經檢察官提起公訴（九
十七年度毒偵字第二九六、四七六號），被告於準備程序中就被
訴事實為有罪之陳述，經本院合議庭裁定由受命法官獨任進行簡
式審判程序，判決如下：
    主  文
甲○○犯如附表所示之罪，各處如附表所示之刑。應執行有期徒
刑壹年拾月。扣案之注射針筒伍支及斜削吸管壹支均沒收。
    事  實
一、甲○○前於民國九十年間因施用毒品案件，經法院裁定令入
    戒治處所施以強制戒治，嗣因無繼續戒治必要，經法院裁定
    停止戒治，所餘戒治期間交付保護管束，嗣經法院裁定撤銷
    停止戒治，繼續執行強制戒治，於九十二年一月十九日強制
    戒治執行完畢釋放，又因竊盜案件，經本院於九十四年五月
    二十日以九十四年度易字第八○號判決判處有期徒刑七月確
    定，復因於九十四年一月、二月間施用第一級毒品海洛因及
    第二級毒品安非他命案件，經本院於九十四年八月二十六日
    以九十四年度訴字第一七三號判決分別判處有期徒刑一年一
    月及五月，並定應執行刑為有期徒刑一年五月確定，上開案
    件嗣經本院裁定減刑並定執行刑為有期徒刑一年確定，於九
    十六年七月十五日縮刑期滿執行完畢。詎仍不知悔改，於強
    制戒治執行完畢釋放後五年內（非五年後再犯），分別基於
    施用第一級毒品海洛因及第二級毒品甲基安非他命之犯意，
    於如附表所示時間、地點，以如附表所示方式，施用第一級
    毒品海洛因及第二級毒品甲基安非他命各一次。嗣分別於如
    附表所示時間、地點為警查獲，並扣得如附表編號一所示之
    物，始悉上情。
二、案經嘉義縣警察局朴子分局報告臺灣嘉義地方法院檢察署檢
    察官偵查起訴。
    理  由
一、本件係經被告甲○○於準備程序當庭表示認罪，而經本院裁
    定以簡式審判程序加以審理，則依據刑事訴訟法第二百七十
    三條之二、同法第一百五十九條第二項之規定，不適用傳聞
    法則有關限制證據能力之相關規定，合先敘明。
二、上開事實，業據被告甲○○於警詢及本院坦承不諱，而其上
    開為警查獲所採集之尿液，經送請正修科技大學超微量研究
    科技中心檢驗結果，確呈施用第一級毒品海洛因之代謝物嗎
    啡陽性反應及第二級毒品甲基安非他命之陽性反應，有該中
    心檢驗報告及代號與真實姓名對照表在卷可稽，復有被告所
    有供施用第一級毒品海洛因所用之注射針筒五支及斜削吸管
    一支扣案可資佐證，足認被告上開自白與事實相符，堪以採
    信。再查被告曾於九十年間因施用毒品案件，經法院裁定令
    入戒治處所施以強制戒治，嗣因無繼續戒治必要，經法院裁
    定停止戒治，所餘戒治期間交付保護管束，嗣經法院裁定撤
    銷停止戒治，繼續執行強制戒治，於九十二年一月十九日強
    制戒治執行完畢釋放，又因於九十四年一月、二月間施用第
    一級毒品海洛因及第二級毒品安非他命案件，經本院於九十
    四年八月二十六日以九十四年度訴字第一七三號判決分別判
    處有期徒刑一年一月及五月，並定應執行刑為有期徒刑一年
    五月確定，有臺灣高等法院被告前案紀錄表在卷可參，是被
    告於強制戒治執行完畢釋放後，五年內再犯如附表編號一、
    二所示施用第一級毒品及第二級毒品罪，自應依法論罪科刑
    。又被告於強制戒治執行完畢釋放後，於五年內已再犯施用
    毒品罪，經依法追訴處罰，縱其本次再犯如附表編號三、四
    所示施用第一級毒品及第二級毒品罪之時間，在初犯經強制
    戒治執行完畢釋放五年以後，因與單純之「五年後再犯」之
    情形有別，不合於「五年後再犯」之例外規定，且因已於「
    五年內再犯」，顯見其再犯率甚高，原實施強制戒治，已無
    法收其實效，即應回歸原則性規定，則檢察官據以向本院提
    起公訴，即無不合，附此敘明。
三、查海洛因及甲基安非他命分屬毒品危害防制條例第二條第二
    項第一款所列之第一級毒品及同條項第二款所列之第二級毒
    品，被告就附表編號一、三及編號二、四所為，核分係犯毒
    品危害防制條例第十條第一項之施用第一級毒品罪及同條例
    第十條第二項之施用第二級毒品罪。被告因施用第一級毒品
    海洛因及第二級毒品甲基安非他命而持有海洛因及甲基安非
    他命之低度行為，分別為其施用之高度行為所吸收，不另論
    罪。被告所犯如附表所示四罪，犯意各別，行為互異，罪名
    有異，應予分論併罰。再查被告前因竊盜案件，經本院於九
    十四年五月二十日以九十四年度易字第八○號判決判處有期
    徒刑七月確定，復因施用第一級毒品海洛因及第二級毒品安
    非他命案件，經本院於九十四年八月二十六日以九十四年度
    訴字第一七三號判決分別判處有期徒刑一年一月及五月，並
    定應執行刑為有期徒刑一年五月確定，上開案件嗣經本院裁
    定減刑並定執行刑為有期徒刑一年確定，於九十六年七月十
    五日縮刑期滿執行完畢，有臺灣高等法院被告前案紀錄表附
    卷足憑，其受有期徒刑之執行完畢後，五年內故意再犯本件
    有期徒刑以上之施用第一級毒品及第二級毒品罪，均為累犯
    ，應各依刑法第四十七條第一項規定加重其刑。又查被告於
    九十七年二月六日下午三時四十五分許，自行至嘉義縣警察
    局朴子分局接受採尿時，即主動向嘉義縣警察局朴子分局警
    員余財榮自首表明其於九十七年二月五日施用第一級毒品海
    洛因犯行，有其警詢筆錄及本院辦理刑事案件電話紀錄查詢
    表附卷可稽，參以被告事後並未逃避偵審之事實，應認其所
    犯如附表編號三所示施用第一級毒品罪，合於自首之要件，
    爰依法減輕其刑，並先加後減之。爰審酌被告前曾因施用毒
    品觸法，仍不知悛悔，又施用足以導致精神障礙、性格異常
    ，甚至造成生命危險之毒品，戕害一己之身體健康，對社會
    治安可能之危害程度非微，惟其犯罪後尚能坦承犯行等一切
    情狀，分別量處如主文所示之刑，並定其應執行刑。另扣案
    之注射針筒五支及斜削吸管一支，均係被告所有供犯如附表
    編號一所示施用第一級毒品罪所用之物，業據被告於本院供
    承在卷，均併依刑法第三十八條第一項第二款規定宣告沒收
    。
據上論斷，應依刑事訴訟法第二百七十三條之一第一項、第二百
九十九條第一項前段，毒品危害防制條例第十條第一項、第二項
，刑法第十一條前段、第四十七條第一項、第六十二條前段、第
五十一條第五款、第三十八條第一項第二款，判決如主文。
本案經檢察官陳志川到庭執行職務。
中    華    民    國  九十七  年    六    月  二十五  日
                  刑事第三庭    法  官  鄭雅文
以上正本證明與原本無異。
如不服本判決，應於判決送達後十日內向本院提出上訴狀，上訴
書狀依法應敘述具體理由，如未敘述具體理由者，應於上訴期間
屆滿後二十日內補提理由書於本院（均應附繕本）。
中    華    民    國  九十七  年    六    月  二十五  日
                                書記官  鄭翔元
附錄論罪科刑法條：
毒品危害防制條例第十條
施用第一級毒品者，處六月以上五年以下有期徒刑。
施用第二級毒品者，處三年以下有期徒刑。
附表：
┌──┬───────┬───────┬───────┬───────┬───────┬───────┬───────┐
│編號│施  用  時  間│施  用  地  點│施  用  方  式│查獲時間及地點│備          註│罪          名│宣    告    刑│
├──┼───────┼───────┼───────┼───────┼───────┼───────┼───────┤
│一  │九十六年十二月│嘉義縣六腳鄉三│以注射針筒內放│九十六年十二月│扣得甲○○所有│施用第一級毒品│有期徒刑拾月，│
│    │五日上午八時許│義村三姓寮四一│置第一級毒品海│七日下午二時三│供施用第一級毒│，累犯        │扣案之注射針筒│
│    │              │號            │洛因加水稀釋後│十分許        │品海洛因所用之│              │伍支及斜削吸管│
│    │              │              │注射之方式，施│嘉義縣六腳鄉三│注射針筒五支及│              │壹支均沒收。  │
│    │              │              │用第一級毒品海│義村三姓寮四一│斜削吸管一支  │              │              │
│    │              │              │洛因一次      │號            │              │              │              │
├──┼───────┼───────┼───────┼───────┼───────┼───────┼───────┤
│二  │同上          │同上          │以將第二級毒品│同上          │              │施用第二級毒品│有期徒刑陸月  │
│    │              │              │甲基安非他命置│              │              │，累犯        │              │
│    │              │              │入玻璃球內加熱│              │              │              │              │
│    │              │              │燒烤吸食煙霧之│              │              │              │              │
│    │              │              │方式，施用第二│              │              │              │              │
│    │              │              │級毒品甲基安非│              │              │              │              │
│    │              │              │他命一次      │              │              │              │              │
├──┼───────┼───────┼───────┼───────┼───────┼───────┼───────┤
│三  │九十七年二月五│同上          │以注射針筒內放│九十七年二月六│在有偵查權限之│施用第一級毒品│有期徒刑伍月  │
│    │日晚上十一時許│              │置第一級毒品海│日下午三時四十│機關發覺前，黃│，累犯        │              │
│    │              │              │洛因加水稀釋後│五分許        │師博即主動向有│              │              │
│    │              │              │注射之方式，施│自行至嘉義縣警│偵查權限之警員│              │              │
│    │              │              │用第一級毒品海│察局朴子分局接│自首自己施用第│              │              │
│    │              │              │洛因一次      │受採尿        │一級毒品海洛因│              │              │
│    │              │              │              │              │之事實，接受本│              │              │
│    │              │              │              │              │件裁判        │              │              │
├──┼───────┼───────┼───────┼───────┼───────┼───────┼───────┤
│四  │同上          │同上          │以將甲基安非他│同上          │              │施用第二級毒品│有期徒刑陸月  │
│    │              │              │命置入玻璃球內│              │              │，累犯        │              │
│    │              │              │加熱燒烤吸食煙│              │              │              │              │
│    │              │              │霧之方式，施用│              │              │              │              │
│    │              │              │第二級毒品甲基│              │              │              │              │
│    │              │              │安非他命一次  │              │              │              │              │
└──┴───────┴───────┴───────┴───────┴───────┴───────┴───────┘


司法院資訊處製作；財團法人民間司法改革基金會備份。
